zh-CN: 颜料介质施用方式: 喷绘; 刷涂; 浸涂; 混入（加入涂料中）; 调色刀/泥刀涂抹; 浇涂; 海绵涂抹; 喷涂; 其他
lt-LT: Tapybos terpės naudojimo metodas: Aerografas; Užtepamas teptuku; Panardinamas; Įmaišomas (įpilamas į dažus); Paletės peilis / mentelė; Užpilamas; Užtepamas kempine; Užpurškiamas; Kita
vi: Phương pháp ứng dụng chất liệu sơn: Súng phun sơn cỡ nhỏ; Quét bằng cọ; Nhúng; Trộn vào (thêm vào sơn); Bay pha màu/cái bay; Rót lên; Thoa bằng bọt biển; Xịt lên; Khác
bg-BG: Метод за нанасяне на художествен медиум: Аерограф; С четка; Потапяне; За смесване (добавяне към боята); Шпатула/мистрия; Изливане; С гъба; Спрей; Друго
pt-PT: Método de aplicação de tinta média: Aerógrafo; Aplicação com pincel; Imersão; Mistura (adicionar à tinta); Espátula de pintura/espátula; Derrame; Aplicação com esponja; Pulverização; Outro
sl-SI: Način nanašanja slikarskega medija: Zračni čopič (airbrush); Nanašanje s čopičem; Namakanje; Vmešavanje (dodajanje barvi); Slikarska lopatica/žlica; Vlivanje; Nanašanje z gobo; Pršenje; Drugo
sv: Appliceringsmetod för målningsmedium: Airbrush; Penselapplicering; Doppning; Inblandning (tillsätts i färg); Palettkniv/spackel; Hällapplicering; Svampapplicering; Sprayapplicering; Övrigt
zh-TW: 繪畫媒材施用方式: 噴槍; 刷塗; 浸塗; 混合 (加入顏料); 畫刀/抹刀; 澆塗; 海綿塗抹; 噴塗; 其他
it: Metodo di applicazione del mezzo per vernici: Aerografo; A pennello; Ad immersione; Da miscelare (da aggiungere alla vernice); Spatola/cazzuola; A colata; A spugna; A spruzzo; Altro
pl: Metoda aplikacji medium malarskiego: Aerograf; Nakładanie pędzlem; Zanurzanie; Mieszanie (dodawane do farby); Szpachelka/Kielnia; Wylewanie; Nakładanie gąbką; Natryskiwanie; Inne
hr-HR: Način primjene Paint medium: Zračni kist (Airbrush); Nanošenje kistom; Uranjanje; Umiješavanje (dodavanje u boju); Slikarska lopatica / mistrija; Prelijevanje; Nanošenje spužvom; Nanošenje prskanjem; Ostalo
th: วิธีการใช้เพ้นท์ขนาดกลาง: แอร์บรัช; ทาด้วยพู่กัน/แปรง; จุ่ม; แบบผสม (เติมลงในสี); เกรียงผสมสี/เกรียง; เท; ฟองน้ำ; พ่น; อื่นๆ
en: Paint medium application method: Airbrush; Brush-on; Dip; Mix-in (add to paint); Palette knife/trowel; Pour-on; Sponge-on; Spray-on; Other
nl: Verfmedium toepassingsmethode: Airbrush; Kwast; Dompelen; Mengen (toevoegen aan verf); Paletmes/troffel; Gieten; Spons; Spuiten; Overig
el: Μέθοδος εφαρμογής μέσου βαφής: Αερογράφος; Με πινέλο; Εμβάπτιση; Ανάμειξη (προσθήκη στη μπογιά); Σπάτουλα ζωγραφικής; Έκχυση; Με σφουγγάρι; Με σπρέι; Άλλο
tr: Boya medyumu uygulama yöntemi: Airbrush; Fırçalı; Daldırma; Karıştırma (boyaya ekleme); Palet bıçağı/mala; Dökme; Süngerleme; Spreyleme; Diğer
ja: ペイントメディウムアプリの使い方: エアブラシ; 刷毛塗り; ディップ; 混合 (塗料に添加); パレットナイフ/こて; 注入; スポンジ塗り; スプレー; その他
de: Anwendungsmethode für Malmittel: Airbrush; Zum Aufpinseln; Eintauchen; Beimischen (zur Farbe hinzufügen); Palettenmesser/Spachtel; Zum Gießen; Zum Auftupfen (mit Schwamm); Zum Sprühen; Sonstige
ko: 페인트 미디엄 적용 방법: 에어브러시; 브러시온; 디핑; 믹스인(페인트에 첨가); 나이프/트라월 팔레트; 푸어온; 스펀지온; 스프레이온; 기타
sk-SK: Spôsob nanášania maliarskeho média: Airbrush; Nanášanie štetcom; Ponáranie; Prímes (pridáva sa do farby); Maliarska špachtľa; Liatie; Nanášanie hubkou; Nastriekanie; Iné
fi: Maalausvärin levitystapa: Kynäruisku; Siveltävä; Kastettava; Sekoitettava (lisätään maaliin); Palettiveitsi/lasta; Kaadettava; Sienellä levitettävä; Suihkutettava; Muu
fr: Mode d’application du médium de peinture: Aérographe; Au pinceau; Trempage; À mélanger (ajouter à la peinture); Couteau à palette/truelle; Coulage; À l’éponge; Vaporisation; Autre
pt-BR: Medium de pintura método de aplicação: Aerógrafo; Aplicação com pincel; Mergulho; Mistura (adicionar à tinta); Espátula/desempenadeira; Derramamento; Aplicação com esponja; Aplicação em spray; Outro
ru: Способ нанесения художественного медиума: Аэрограф; Кистью; Окунанием; Вмешивание (добавление в краску); Мастихин/шпатель; Заливка; Спонжем; Распылением; Другое
da: Metode til påføring af malingsmedium: Airbrush; Påpensling; Dypning; Iblanding (tilføjes til maling); Paletkniv/spartel; Påhældning; Påføring med svamp; Påsprayning; Andet
ro-RO: Metodă de aplicare a mediului pentru pictură: Aerograf; Aplicare cu pensula; Scufundare; Amestec (se adaugă în vopsea); Cuțit de paletă/Mistrie; Turnare; Aplicare cu buretele; Pulverizare; Altele
cs: Metoda aplikace malířského média: Airbrush; Nanášení štětcem; Namáčení; Příměs (přidat do barvy); Malířská špachtle / stěrka; Nalévání; Nanášení houbou; Nanášení nástřikem; Jiné
nb: Påføringsmetode for maling: Airbrush; Pensles på; Dypping; Innblanding (tilsettes i maling); Palettkniv/sparkel; Helles på; Svampes på; Sprayes på; Annet
hu: Festőmédium felviteli módszere: Szórópisztoly (Airbrush); Ecsetelhető; Mártós; Keverhető (festékhez adható); Festőkés/Simító; Önthető; Szivaccsal felvihető; Permetezhető; Egyéb
es: Método de aplicación de la pintura: Aerógrafo; Para aplicar con brocha; Inmersión; Mezcla (para añadir a la pintura); Espátula/llana; Vertido; Con esponja; En espray; Otro